【裁判字號】    94,訴,2409
【裁判日期】    950125
【裁判案由】    毒品危害防制條例
【裁判全文】
臺灣桃園地方法院刑事判決              94年度訴字第2409號
公  訴  人  台灣桃園地方法院檢察署檢察官
被      告  甲○○原名游清泓.
                    (現另案於台灣屏東監獄執行中）
指定辯護人  本院公設辯護人  彭詩雯
上列被告因違反毒品危害防制條例案件，經檢察官提起公訴（94
年度毒偵字第5495號），被告於準備程序進行中，就被訴事實為
有罪之陳述，經告知簡式審判程序意旨，聽取當事人意見後，本
院裁定由受命法官獨任進行簡式審判程序，檢察官復聲請改依協
商程序而為判決，本院判決如下：
    主  文
甲○○連續施用第一級毒品，累犯，處有期徒刑拾月。扣案海洛
因殘渣袋貳只沒收銷燬之。扣案之注射針筒貳支均沒收。
    事實及理由
一、犯罪事實：甲○○前因違反麻醉藥品管理條例案件，經台灣
    新竹地方法院以81年度易字第3649號判處有期徒刑5 月確定
    於民國82年2 月15日易科罰金執行完畢（此部分不構成累犯
    ）。復於86年間因違反肅清煙毒條例案件，經本院86年度訴
    字第816 號判處應執行有期徒刑3 年4 月確定，於88年5 月
    13日假釋出監，所餘刑期付保護管束，於90年2月19日期滿
    未經撤銷假釋，以已執行論。又於91年間因施用毒品案件，
    經本院於91年7月29日以91年度毒聲字第2095號裁定送勒戒
    處所觀察、勒戒，認有繼續施用毒品之傾向，於91年9月23
    日以91年度毒聲字第2800號裁定令入戒治處所施以強制戒治
    後，因強制戒治期間屆滿3月，無繼續強制戒治之必要，復
    經本院裁定停止戒治，所餘期間付保護管束，於92年9月20
    日保護管束期滿未經撤銷，視為強制執行期滿而執行完畢。
    詎仍不知戒除毒癮，於上開強制戒治執行完畢後，5年內復
    基於施用第一級毒品海洛因之概括犯意，自94年9月1日為警
    採集尿液時間回溯26小時內某時起至同年月25日18時50分為
    警採集尿液回26小時內某時許止，在桃園縣大園鄉沙崙村1
    鄰港口46巷9號住處，連續以將海洛因加水液化後置入針筒
    注射施打之方式施用第一級毒品海洛因多次。嗣於94年9月1
    日11時50分許，在上址為警查獲，並扣得被告所有供施用之
    注射針筒1支。又於同年月25日，在桃園縣桃園市○○路927
    號前為警查獲，並扣得殘餘海洛因之殘渣袋2只及所有供施
    用（非專供）之注射針筒1 支。案經桃園縣政府警察局移送
    臺灣桃園地方法院檢察署檢察官偵查起訴。
二、證據：
  (一)被告於警詢、偵訊及本院審理時之自白。
  (二)桃園縣政府警察局保安警察隊被採尿人姓名編號對照表（尿
    液檢體編號：偵C2282 號）、94年9 月1 日尿液編號表（尿
    液檢體編號C7296 號）各1 紙、臺灣尖端先進生技醫藥股份
    有限公司濫用藥物檢驗報告（尿液檢體編號：偵C2282 號、
    C7296 號）2紙、海洛因殘渣袋照片1幀。
  (三)注射針筒2 支、殘留海洛因之殘渣袋2只。
  (四)臺灣高等法院被告全國前案紀錄表。
三、本案犯罪事實，業據被告甲○○於準備程序進行中為有罪之
    陳述，由本院裁定受命法官獨任進行簡式審判程序，復經檢
    察官聲請改依協商程序，經本院指定公設辯護人協助其進行
    協商，當事人雙方於審判外達成協商合意，其合意內容為：
    被告願受有期徒刑10月之科刑宣告。經查，被告之自白，有
    上開證據足認屬實，並與本院認定之事實相符。又被告前因
    施用毒品案件，經本院裁定送觀察、勒戒後，認有繼續施用
    毒品之傾向，並裁定令入戒治處所施以強制戒治，因強制戒
    治期間屆滿3 月，無繼續強制戒治之必要，復經本院裁定停
    止戒治，所餘期間付保護管束，於92年9月20日保護管束期
    滿未經撤銷，視為強制執行期滿而執行完畢，此有臺灣高等
    法院被告前案紀錄表1紙在卷可稽，被告於上開強制戒治執
    行完畢後，5年內再犯本件毒品危害防制條例第10條之罪，
    依同條例第23條規定，應依法追訴，檢察官起訴，即無不合
    。核被告所為，係犯毒品危害防制條例第10條第1項施用第
    一級毒品海洛因罪。被告施用毒品前持有毒品之低度行為，
    為其後施用之高度行為所吸收，不另論罪。被告前後多次施
    用第一級毒品海洛因之犯行，其時間緊接，所犯構成要件相
    同，顯係基於概括犯意反覆所為，為連續犯，應依刑法第56
    條規定論以1罪，並加重其刑。被告前因違反肅清煙毒條例
    案件，經本院86年度訴字第816號判處應執行有期徒刑3年4
    月確定，於88年5月13日假釋出監，於90年2月19日縮刑期滿
    未經撤銷假釋，其未執行之刑以已執行論。有臺灣高等法院
    前案紀錄表1份在卷可稽，其於有期徒刑執行完畢後，5年內
    再犯有期徒刑以上之本罪，應依刑法第47條規定加重其刑，
    並遞加重之。爰審酌被告有如事實欄所載施用毒品之犯罪前
    科紀錄，此有前揭前案紀錄表可按，其素行非佳，其犯罪行
    為主要係戕害自身，爰審酌被告之犯罪行為主要係戕害自身
    ，並未直接積極損害他人之利益，且犯後坦承犯行，態度尚
    稱良好等一切情狀，上開協商內容尚無不當之處。本案復查
    無刑事訴訟法第455條之4第1項各款所列情形，檢察官聲請
    改依協商程序而為判決，本院爰不經言詞辯論，於協商合意
    範圍內為協商判決。
四、扣案之殘渣袋2 只，殘餘第一級毒品海洛因之事實，業經被
    告於本院訊問時供承明確，且經本院當庭勘驗確有白色粉末
    無訛，並有上開殘渣袋照片1 幀附卷可稽，既係殘餘第一級
    毒品海洛因，且與毒品難以析離，應依毒品危害防制條例第
    18 條 第1 項前段之規定諭知沒收銷燬之。另扣案之注射針
    筒2支 ，為被告供犯本件施用毒品犯罪所用，亦為被告供承
    在卷，均應依刑法第38條第1 項第2 款規定沒收。
五、應適用之法條：刑事訴訟法第273 條之1 第1 項、第455 條
    之2 第1 項、第455 條之4 第2 項、第455 條之8 、第454
    條第2 項，毒品危害防制條例第10第1 項、第18條第1 項前
    段，刑法第11條、第56條、第47條、第38條第1 項第2 款。
六、協商判決除有刑事訴訟法第455 條之4 第1 項第1 款於本院
    訊問程序終結前，被告撤銷協商合撤回協商聲請者；第2 款
    被告協商之意思非出於自由意志者；第4 款被告所犯之罪非
    第455 條之2 第1 項所定得以協商判決者；第6 款被告有其
    他較重之裁判上一罪之犯罪事實者；第7 款法院認應諭知免
    刑或免訴、不受理者情形之一，及違反同條第2 項「法院應
    於協商合意範圍內為判決；法院為協商判決所科之刑，以宣
    告緩刑或二年以下有期徒刑、拘役或罰金為限」之規定者外
    ，不得上訴。
七、如有前述例外得上訴之情形，又不服本件判決，得自收受判
    決送達之日起10日內，向本院提出上訴書狀，上訴於第二審
    法院。
本案經檢察官嵇珮晶到庭執行職務。
中    華    民    國    95    年    1     月    25    日
                  刑事第九庭    法  官  蘇琬能
以上正本證明與原本無異。
                                書記官  江世亨
中    華    民    國    95    年    1     月    27    日
論罪科刑法條
毒品危害防制條例第10條
施用第一級毒品者，處 6 月以上 5 年以下有期徒刑。
施用第二級毒品者，處 3 年以下有期徒刑。


司法院資訊處製作；財團法人民間司法改革基金會備份。
